臺灣士林地方法院刑事裁定
111年度聲字第473號
聲明異議人
即  受刑人  呂益安



上列聲明異議人即受刑人對於臺灣士林地方檢察署檢察官之執行
指揮（111年度執聲他字第442號，即民國111年4月18日士檢卓執
丙111執聲他442字第1119019155號函），聲明異議，本院裁定如
下：
    主  文
聲明異議駁回。
    理  由
一、聲明異議意旨略以：聲明異議人即受刑人呂益安前因違反槍
    砲彈藥刀械管制條例等5罪，經本院以101年度聲字第191號
    裁定應執行有期徒刑3年8月確定（下稱甲案），又因違反毒
    品危害防制條例等4罪，經臺灣高等法院以101年度聲字第12
    35號裁定應執行有期徒刑15年確定（下稱乙案）。查乙案中
    如附表所示之4罪，犯罪時間均在甲案所犯各罪判決確定之
    前，合於刑法第50條、第51條及第53條所規定定應執行刑之
    規定。受刑人請求臺灣士林地方檢察署（下稱士林地檢署）
    檢察官向法院聲請就附表所示各罪與甲案合併定刑，於法有
    據。又臺灣高等法院101年度聲字第1235號裁定中，係就受
    刑人所犯各罪所分別判決有期徒刑1年、7年4月及7年6月等
    三罪定應執行刑，該裁定竟是應執行有期徒刑15年，當然違
    反定刑原則之限制加重原則。士林地檢署檢察官以士檢卓執
    丙111執聲他442字第1119019155號函覆駁回受刑人之聲請，
    其指揮執行實屬不當，爰依法聲明異議等語。
二、按受刑人或其法定代理人或配偶以檢察官執行之指揮為不當
    者，得向諭知該裁判之法院聲明異議，刑事訴訟法第484條
    定有明文。又按數罪併罰案件之實體裁判確定後，即生實質
    之確定力，除因增加經另案判決確定合於數罪併罰之其他犯
    罪，或原定應執行刑之數罪中有部分犯罪，因非常上訴、再
    審程序而經撤銷改判，或有赦免、減刑等情形，致原裁判定
    刑之基礎已經變動，或其他客觀上有責罰顯不相當之特殊情
    形，為維護極重要之公共利益，而有另定應執行刑之必要者
    外，法院應受原確定裁定實質確定力之拘束。已經定應執行
    刑確定之各罪，除上開例外情形外，法院再就該各罪之全部
    或部分重複定其應執行刑，前、後二裁定對於同一宣告刑重
    複定刑，行為人顯有因同一行為遭受雙重處罰之危險，自均
    屬違反一事不再理原則，不以定刑之各罪範圍全部相同者為
    限（最高法院110年度台抗大字第489號裁定意旨參照）。
三、經查，受刑人因違反槍砲彈藥刀械管制條例等5罪（即甲案
    ），經本院以101年度聲字第191號裁定應執行有期徒刑3年8
    月確定；又因違反毒品危害防制條例等4罪（即附表所示之
    乙案），經臺灣高等法院以101年度聲字第1235號裁定應執
    行有期徒刑15年確定，甲、乙案接續執行等情，有臺灣高等
    法院被告前案紀錄表在卷可稽，並經本院調閱士林地檢署10
    1年度執更字第156號、第515號、111年度執聲他字第442號
    等執行卷宗核閱無訛。受刑人所犯如附表編號1至4所示各罪
    之犯罪日期（即乙案），皆在甲案各罪中最早確定日即民國
    99年1月7日後所犯，且上開各罪均無因非常上訴、再審程序
    而撤銷改判，或有赦免、減刑、更定其刑等情形，致原定執
    行刑之基礎已經變動而有另定應執行刑之必要，原裁定所諭
    知合併定應執行刑，仍具實質確定力，自無從將乙案再與甲
    案之罪合併定其應執行之刑。至於受刑人所爭執乙案即附表
    所示各罪所定應執行有期徒刑15年部分，違反限制加重等原
    則等情，理應對於該裁定循法定救濟程序，然受刑人捨此不
    為，現該裁定既經確定且未經撤銷改判，原檢察官依照該裁
    定之意旨換發指揮書並接續執行，自無任何違誤。是依前揭
    規定及說明，受刑人聲請檢察官就附表所示各罪與甲案合併
    定其應執行刑，已違反一事不再理原則，士林地檢署檢察官
    以111年4月18日士檢卓執丙111執聲他442字第1119019155號
    函覆受刑人之聲請違反一事不再理原則礙難辦理等節，尚無
    違法或不當之處。本件受刑人聲明異議為無理由，應予駁回
    。
四、依刑事訴訟法第486條規定，裁定如主文。　　
中　　華　　民　　國　　111 　年　　5 　　月　　20　　日
                  刑事第六庭　　法  官  林哲安
以上正本證明與原本無異。
如不服本裁定，應於裁定送達後5日內向本院提出抗告狀。因疫
情而遲誤不變期間，得向法院聲請回復原狀。
                                書記官  温育儷
中　　華　　民　　國　　111 　年　　5 　　月　　20　　日
附表：
編號 罪名 宣告刑 犯罪日期 最後事實審判決 確定判決 1  毒品危害防制條例 有期徒刑10月 99年4月1日 本院99年度訴字第223號  本院99年度訴字第223號 2  毒品危害防制條例 有期徒刑10月 99年4月1日 本院99年度訴字第223號 本院99年度訴字第223號 3  毒品危害防制條例 有期徒刑7年6月 99年3月7日 臺灣高等法院100年度上訴字第344號 最高法院100年度台上字第5786號 4  毒品危害防制條例 有期徒刑7年4月 99年3月21日 臺灣高等法院100年度上訴字第344號 最高法院100年度台上字第5786號